【裁判字號】    99,消債抗,46
【裁判日期】    990419
【裁判案由】    聲明異議(消債)
【裁判全文】
臺灣板橋地方法院民事裁定            99年度消債抗字第46號
抗  告  人
即  債務人  甲○○
相  對  人
即  債權人  台北富邦銀行股份有限公司
法定代理人  丙○○
相  對  人
即  債權人  遠東商業銀行股份有限公司
法定代理人  乙○○
上列抗告人因消費者債務清理條例聲明異議事件，對於民國99年
3 月5 日本院99年度執事聲字第34號裁定提起抗告，本院裁定如
下：
    主    文
抗告駁回。
抗告程序費用新臺幣壹仟元由抗告人負擔。
    理    由
一、本件抗告意旨略以：抗告人服務於國泰人壽股份有限公司業
    務單位，業績起伏不定，非固定薪，再加上金融海嘯，景氣
    不佳，保單預定利率低，保費貴、行銷不易，現在獎金收入
    自不可與民國97年度平均所得及年終獎金相提並論，況抗告
    人98年度考績成績為丁等，即是說業績未達到公司最低標準
    ，所以98年的年終獎金只有新台幣（下同）17,274元，是以
    更生方案所提出之每月收入約3 萬元顯已盡抗告人之最大能
    力，原裁定僅依抗告人97年1 月至12月之平均薪資收入6 萬
    餘元，及98年1 月至9 月間之平均薪資收入約38,254元，認
    定抗告人履行更生方案期間每月有超過3 萬元之薪資收入，
    還款金額及成數應可增加，顯有誤會，爰提起抗告請求廢棄
    原裁定等語。
二、按債務人有薪資、執行業務所得或其他固定收入，法院認更
    生方案之條件公允者，得不經債權人會議可決，逕依債務人
    之聲請或依職權以裁定認可更生方案，消費者債務清理條例
    第64條第1 項定有明文。又本條項立法理由謂：「債務人如
    有薪資、執行業務所得（例如：計程車司機之執行業務所得
    ）等固定收入，並將其可處分所得之一定部分充為清償，於
    債權人之權益已有保障，其更生程序應更為簡易、迅速。故
    債務人提出之更生方案，倘法院認為其條件公允（例如：清
    償總額已達債權總額相當成數，債權人受償金額不致過低等
    ），得不待債權人會議可決，逕依債務人之聲請或依職權以
    裁定認可之」。
三、經查：
  (一)抗告人主張其因金融海嘯、景氣不佳致保單行銷不易，98年
    度考績成績為丁等，是履行更生方案期間之收入（加計年終
    獎金）僅約3 萬元，並非原裁定所認定抗告人每月有超過3
    萬元之收入云云，固據其提出96至98年考績成績表、98年10
    月至99年2 月員工薪津查詢單為證，惟查，抗告人98年1 月
    至99年2 月每月平均薪資收入為39,846元【計算式：（54,9
    62＋23,598＋46,464＋18,901＋29,879＋28,011＋16,128＋
    88,096＋49,794＋23,685＋16,128＋53,246＋53,512＋55,4
    46）÷14=39,846 （元以下四捨五入）】，此有抗告人之98
    年1 月至99年2 月之員工薪津查詢表在卷可稽（見本院98年
    度司執消債更字第176 號卷第202 頁至第209 頁及抗告狀所
    附之員工薪津查詢表），且上開抗告人98年1 月至99年2 月
    間之每月平均收入並未包含98年度之年終獎金在內，是縱認
    抗告人因業績不佳致收入下滑、獎金減少，然其98年1 月至
    今每月平均收入顯非僅有3 萬元而已；況其99年1 至2 月之
    收入分別為53,512元、55,446元（參見前揭員工薪津查詢單
    ），與其98年度之月平均收入相比不減反增，是抗告人主張
    其業績不佳致收入減少云云，顯非可採。
  (二)又本院司法事務官認可抗告人所提出之更生方案，即每月還
    款金額2 萬元，分6 年，共72期，還款總額為1,440,000 元
    之更生方案，僅占無擔保及無優先權債權總額之22.81%，然
    抗告人係54年2 月24日生，現年45歲，有其戶籍謄本在卷可
    憑（見本院97年度消債更字第1308號第41頁），於上開更生
    方案之清償年限屆滿時仍未屆法定退休年齡，而依其上開收
    入狀況，應非不能提高成數清償其債務，足見抗告人所提出
    之更生方案，非但使債權人受償金額過低，且亦難認抗告人
    已盡其最大還款能力。
四、綜上所述，原審以本院司法事務官逕認抗告人所提更生方案
    之條件公允，於98年12月15日以本院98年度司執消字第176
    號裁定予以認可，尚有未洽，而依相對人之聲請，將上開裁
    定廢棄，由本院司法事務官依法繼續審究辦理，並無違誤。
    抗告意旨指摘原裁定不當，求予廢棄，為無理由，應予駁回
    。
五、結論，本件抗告為無理由，依消費者債務清理條例第15條，
    民事訴訟法第495 條之1 第1 項、第449 條第1 項、第95
    條、第78條，裁定如主文。
中    華    民    國    99    年    4     月    19    日
                  民事第一庭    審判長法  官  李世貴
                                      法  官  黎文德
                                      法  官  高文淵
以上正本證明與原本無異。
本裁定不得抗告。
中    華    民    國    99    年    4     月    19    日
                                      書記官  黃瀅螢

司法院資訊處製作；財團法人民間司法改革基金會備份。
